【裁判字號】    97,訴,150
【裁判日期】    970530
【裁判案由】    違反槍砲彈藥刀械管制條例
【裁判全文】
臺灣士林地方法院刑事判決               97年度訴字第150號
公  訴  人  臺灣士林地方法院檢察署檢察官
被      告  乙○○
                      軍本部聯.
指定辯護人  本院公設辯護人甲○○
上列被告因違反槍砲彈藥刀械管制條例案件，經檢察官提起公訴
（96年度偵字第13797號） ，本院判決如下：
    主  文
乙○○未經許可，寄藏可發射子彈具有殺傷力之槍枝，處有期徒
刑年，併科罰金新臺幣陸萬元，罰金如易服勞役，以新臺幣
仟元折算壹日。扣案土造霰彈槍壹支（槍枝管制編號0000000000
號）沒收。
    事  實
一、乙○○明知未經主管機關許可，不得非法持有槍砲彈藥刀械
    管制條例管制之槍、彈，竟於民國96年2 、3 月間某日，受
    姓名年籍不詳、綽號「小西瓜」之男子所託，將槍砲彈藥刀
    械管制條例所管制且具有殺傷力之土造霰彈槍1 枝（槍枝管
    制編號0000000000號，起訴書誤載為槍枝管制編號00000000
    00號），寄藏於其臺北市○○區○○路101 巷71弄37號住處
    後院。嗣於96年11月2 日凌晨0 時30分許，乙○○攜帶上開
    土造霰彈槍，駕駛車號DI-8392 自小客車搭載不知情之友人
    賴賢一行經臺北市大同區○○○路99號前，因形跡可疑而為
    警攔檢，當場於車查獲土造霰彈槍1 枝、擦槍工具1 組。
二、案經臺北市政府警察局大同分局報請臺灣士林地方法院檢察
    署檢察官偵查起訴。
    理  由
一、按被告以外之人於審判外之言詞或書面陳述，除法律有規定
    者外，不得作為證據；又被告以外之人於審判外之陳述，雖
    不符合同法第159條之1至第159條之4之規定，但經當事人於
    審判程序同意作為證據，法院審酌該言詞陳述或書面陳述作
    成時之情況，認為適當者，亦得為證據。當事人、代理人或
    辯護人於法院調查證據時，知有第159條第1項不得為證據之
    情形，而未於言詞辯論終結前聲明異議者，視為有前項之同
    意，刑事訴訟法第159條第1項及第159條之5分別定有明文。
    查本判決下列所引用被告以外之人於審判外之書面陳述（槍
    彈鑑定書），雖屬傳聞證據，惟經當事人於本院審判期日中
    表示無意見而不予爭執，且迄至言詞辯論終結前亦未再聲明
    異議，本院審酌此等證據資料製作時之情況，尚無違法不當
    及證明力明顯過低之瑕疵，亦認為以之作為證據應屬適當，
    故揆諸前開規定，爰逕依刑事訴訟法第159 條之5 規定，認
    前揭證據資料均例外有證據能力，合先敘明。
二、上揭事實，業據被告乙○○於本院審理時坦承不諱 (見本院
    卷第14頁、第24頁)， 並有如事實欄所述之前開土造霰彈槍
    扣案可資佐證。又上開扣案物品經警送內政部警政署刑事警
    察局以檢視法、性能檢驗法、試射法鑑驗結果，認該土造霰
    彈槍（槍枝管制編號00000000000 號）擊發功能正常，可供
    擊發口徑12 GAUGE制式霰彈使用，認具殺傷力，有該局96年
    11 月23 日刑鑑字第0960170527號槍彈鑑定書1 份在卷可稽
    （見偵卷第76頁至第80頁）。綜上事證，足認被告之自白與
    事實相符，可以採信，本案事證明確，被告犯行堪予認定，
    應依法論科。
三、本件前述之土造霰彈槍1 支，屬於槍砲彈藥刀械管制條例第
    4 條第1 項第1 款所稱之槍砲，被告未經許可而寄藏，核其
    所為，係犯槍砲彈藥刀械管制條例第8 條第4 項之未經許可
    寄藏可發射子彈具有殺傷力之槍枝罪。又寄藏乃受人委託代
    為保管，其保管之本身，雖亦屬持有，然此持有乃受寄之當
    然結果，不另論持有罪（最高法院88年第8 次刑事庭會議決
    議參照）。爰審酌被告寄藏前揭具有殺傷力之土造霰彈槍，
    對社會安寧秩序危害非輕，然其寄藏槍枝之數量僅有1 枝，
    時間約8 、9 個月，且未持以犯罪，並斟酌其犯罪後坦承犯
    行，知所悔悟，態度良好等一切情狀，量處如主文所示之刑
    ，罰金部分並諭知易服勞役之折算標準。被告雖請求法院宣
    告緩刑，惟依刑法第74條宣告緩刑之規定，須以被告受2年
    以下有期徒刑、拘役或罰金之宣告為要件，惟本件被告所犯
    之罪最輕本刑為有期徒刑3 年以上之罪，且本院量處有期徒
    刑3 年，並不符合緩刑宣告之要件，故不得宣告緩刑，併此
    說明。
四、扣案可發射子彈具有殺傷力之土造霰彈槍1 支（槍枝管制編
    號0000000000號）屬違禁物，應依刑法第38條第1 項第1 款
    規定，併予宣告沒收。扣案之擦槍工具一組，僅供其擦拭槍
    枝使用，且查無證據足認係供本件犯罪所用之物，又非違禁
    物，爰不為沒收之宣告。
據上論斷，應依刑事訴訟法第299 條第1 項前段，槍砲彈藥刀械
管制條例第8 條第4 項，刑法第11條前段、第42條第3 項前段、
第38條第1 項第1 款，判決如主文。
本案經檢察官吳維雅到庭執行職務
中    華    民    國    97    年    5     月    30    日
                  刑事第四庭審判長法  官  趙文卿
                                  法  官  高雅敏
                                  法  官  洪慕芳
以上正本證明與原本無異。
如不服本判決，應於判決送達後10日內，向本院提出上訴狀。
                            書記官    林靜枝
中    華    民    國    97    年    5     月    30    日
附錄論罪科刑之法條：
槍砲彈藥刀械管制條例第8 條第4 項：
  未經許可，持有、寄藏或意圖販賣而陳列第1 項所列槍枝者，
  處3 年以上10年以下有期徒刑，併科新臺幣700 萬元以下罰金
  。


司法院資訊處製作；財團法人民間司法改革基金會備份。
